【裁判字號】    98,上易,1491
【裁判日期】    980930
【裁判案由】    背信
【裁判全文】
臺灣高等法院臺中分院刑事判決        98年度上易字第1491號
上  訴  人  臺灣南投地方法院檢察署檢察官
被      告  乙○○
上列上訴人因被告背信案件，不服臺灣南投地方法院98年度易字
第63號中華民國98年6月17日第一審判決（起訴案號：臺灣南投
地方法院檢察署98年度偵字第945號），提起上訴，本院判決如
下：
    主  文
上訴駁回。
    理  由
一、按依刑事訴訟法第350條、第361條、第362條、第367條規定
    ，不服地方法院之第一審判決而上訴者，須提出上訴書狀，
    並應敘述具體理由，為上訴必備之程式；其所提出之書狀未
    敘述上訴理由，或僅曾以言詞陳述上訴理由者，均應於上訴
    期間屆滿後20日內補提理由書於第一審法院。第一審法院經
    形式審查，認逾期未補提上訴理由者，應定期間先命補正；
    逾期未補正者，為上訴不合法律上之程式，應以裁定駁回。
    倘已提出上訴理由，但所提非屬具體理由者，則由第二審法
    院以上訴不合法律上之程式，判決駁回。而所謂具體理由，
    必係依據卷內既有訴訟資料或提出新事證，指摘或表明第一
    審判決有何採證認事、用法或量刑等足以影響判決本旨之不
    當或違法，而構成應予撤銷之具體事由，始克當之（例如：
    依憑證據法則具體指出所採證據何以不具證據能力，或依憑
    卷證資料，明確指出所為證據證明力之判斷如何違背經驗、
    論理法則）；倘僅泛言原判決認定事實錯誤、違背法令、量
    刑失之過重或輕縱，而未依上揭意旨指出具體事由，或形式
    上雖已指出具體事由，然該事由縱使屬實，亦不足以認為原
    判決有何不當或違法者（例如：對不具有調查必要性之證據
    ，法院未依聲請調查亦未說明理由，或援用證據不當，但除
    去該證據仍應為同一事實之認定），皆難謂係具體理由，俾
    與第二審上訴制度旨在請求第二審法院撤銷、變更第一審不
    當或違法之判決，以實現個案救濟之立法目的相契合，並節
    制濫行上訴（最高法院97年度台上字第892號判決亦同此意
    旨）。
二、檢察官上訴意旨略以：被害人請求上訴理由意旨略以：本件
    被告乙○○係基於其私人利益自居而設定抵押權借款，乃以
    其對於被害人財產為債權人自居而設定抵押權予外人，要非
    基於合夥目的，更與合夥目的無涉，其係犯背信罪甚明。再
    原判決認依強制執行清算結果，何專海等應共同負擔1129萬
    1520元，全係被告片面之詞，判決係屬無據。因之請求本檢
    察官上訴，經核尚非顯無理由。爰提起上訴云云。惟原判決
    以被告乙○○主觀上認依強制執行清算結果，何專海、何清
    松、甲○○等人對於合夥共同負有新臺幣（下同）一千一百
    二十九萬一千五百二十元債務，伊為保全該合夥債權之強制
    執行，向證人李串榮借款用以在原審法院提存假扣押之擔保
    金，繼而以登記於其名下屬合夥財產之系爭土地應有部分三
    分之二為證人李串榮設定抵押權，以為擔保等情，認被告雖
    有違背任務之行為，但難認其有何「取得不法利益」或「損
    害本人利益」之意圖，欠缺背信罪之主觀構成要件，業已詳
    述其所憑之證據及其認定之理由。上訴意旨泛言被告係基於
    其私人利益設定抵押權，非基於合夥目的為之，而未提出新
    事證以供調查審酌，且被告乙○○主觀上既認依強制執行清
    算結果，何海專等人應共同負擔上開金額之債務，何海專等
    人縱有爭議，而有待依循民事訴訟程序予以確認，亦不影響
    原審判決上開之認定。是公訴人上訴意旨所陳，形式上觀之
    ，核尚不足以認原判決有何違法或不當之情形，而構成應予
    撤銷之事由，自難認其上訴已備具體理由。依上揭說明，其
    上訴自不合法律上之程式，爰不經言詞辯論予以駁回。
三、據上論斷，應依刑事訴訟法第367條前段、第372條，判決如
    主文。
中    華    民    國    98    年    9     月    30    日
            刑事第四庭    審判長法  官  洪  耀  宗
                                法  官  劉  登  俊
                                法  官  許  文  碩
以上正本證明與原本無異。
不得上訴。
                                書記官  郭  蕙  瑜
中    華    民    國    98    年    9     月    30    日


司法院資訊處製作；財團法人民間司法改革基金會備份。
